【裁判字號】    92,易,84
【裁判日期】    920422
【裁判案由】    傷害
【裁判全文】
臺灣宜蘭地方法院刑事判決                            九十二年度易字第八四號
    公  訴  人  臺灣宜蘭地方法院檢察署檢察官
    被      告  乙○○
                甲○○
右列被告等因傷害案件，經檢察官提起公訴 (九十一年度偵字第三二一三號)，本院
判決如左：
    主  文
乙○○傷害人之身體，處拘役伍拾日。如易科罰金，以參佰元折算壹日。
甲○○傷害人之身體，處罰金壹仟元。如易服勞役，以參佰元折算壹日。
    事  實
一、乙○○於民國九十一年十一月十六日晚間九時三十分許，因認甲○○恣意將自小
    貨車停放在其宜蘭縣五結鄉○○路六十七之五號居處門口，而影響其進出，又因
    酒後亂性，遂在居處門口與甲○○理論，並進而發生爭執，乙○○竟基於傷害犯
    意，動手毆打甲○○身體，造成甲○○受有臉部挫傷、頭部其他開放性傷口及下
    唇撕裂傷之傷害；甲○○因遭乙○○毆打，亦基於傷害犯意，以手猛推乙○○身
    體，致乙○○因而倒地後，受有背挫傷及左手肘擦傷之傷害。
二、案經甲○○及乙○○分別訴由宜蘭縣警察局羅東分局報請台灣宜蘭地方法院檢察
    署檢察官偵查起訴。
    理  由
一、被告乙○○矢口否認涉有毆打告訴人甲○○之犯行，辯稱：伊當時人已有些酒醉
    ，那有力量動手打甲○○云云；被告甲○○則坦承有將乙○○推倒在地之事實，
    惟否認有傷害之犯意，辯稱係為攔阻被告乙○○云云。惟查：兩造互為傷害之事
    實，業據被告即告訴人甲○○及乙○○分別指述綦詳。證人即在場之李寶珠於警
    訊中證稱：「當晚乙○○飲酒後，騎車經過我工廠門口，並用大燈照射，我探頭
    查，發現乙○○滿身酒後，可能是不滿我看他，即出言辱罵我。此時剛好甲○○
    開車前來載我下班，發現此狀，即在工廠門口與黃發枝發生口角。乙○○此時欲
    闖入工廠內  我丈夫出手攔阻，乙○○隨即揮拳毆打我淦夫左臉頰及左嘴唇二下
    ，我丈夫順手推回去，乙○○侄坐在地上，乙○○就打行動電話報警前來處理」
    等語，復有告訴人二人受傷之驗傷診斷書在卷可稽。至被告乙○○於警訊時固證
    稱被告因被告甲○○以拳頭毆打其頭部、用腳踢其全身云云，惟查，被告所受之
    傷勢為左手肘擦傷及背挫傷，核其傷勢，應非遭以拳頭毆打所致，而係遭推倒後
    跌坐在地所致傷害，是此部分應以被告甲○○所稱上開傷害為推倒在地而非毆打
    所生傷害等語，即堪採信。至被告甲○○辯稱被攔阻被告乙○○而將之推出，並
    無傷害之意云云。惟被告乙○○為成年人，且身形非小，苟非遭以強力推出，當
    不致跌坐在地，是可見被告甲○○施力頗大，且依經驗法則，被告甲○○應得預
    見此等力道將導致被告乙○○受有傷害，乃其仍為之，應堪認該傷害結果之發生
    不違背其本意，是被告甲○○仍難解免其故意傷害被告乙○○之罪責。事證明確
    ，被告犯行應堪認定。
二、核被告乙○○及甲○○所為，均係犯刑法第二百七十七條第一項之傷害罪。爰審
    酌被告二人因細故互為傷害之犯行，惟本件係被告乙○○酒後尋釁，且先行出手
    毆打被告甲○○，被告甲○○因被毆不甘，以強力推倒被告乙○○，二人所受傷
    害輕重，及二人犯罪後態度等一切情狀，分別量處如主文所示之刑，並諭知易科
    罰金之折算標準。
據上論斷，應依刑事訴訟法第二百九十九條第一項前段，刑法第二百七十七條第一項
、第四十一條第一項、第四十二條第二項，罰金罰鍰提高標準條例第一條前段、第二
條，判決如主文。
本案經檢察官郝中興到庭執行職務
中      華      民      國      九十二      年      四    月    二十二  日
                                        臺灣宜蘭地方法院刑事第一庭
                                            法  官  謝  佩  玲
右正本證明與原本無異。
如不服本判決，應於判決送達後十日內向本院提出上訴狀( 應附繕本 )。
                                            書記官  林  慶  生
中      華      民      國      九十二      年      四    月    二十三  日
附錄法條：
中華民國刑法第二百七十七條第一項
 (普通傷害罪)
傷害人之身體或健康者，處三年以下有期徒刑、拘役或一千元以下罰金。


司法院資訊處製作；財團法人民間司法改革基金會備份。
